臺灣高等法院民事裁定　　　　　　　　　99年度聲再字第44號
　　聲　請　人　姜澄岳
上列聲請人因與相對人新竹汽車客運股份有限公司間確定界址事
件，聲請人對於中華民國99 年9月16日本院99年度聲再字第32號
確定裁定，聲請再審，本院裁定如下：
    主  文
聲請駁回。
聲請費用由聲請人負擔。
    理  由
一、聲請意旨略以：「聲請人於民國（下同）81年新建新竹市○
    ○路22號房屋時留設法定空地，經主管機關新竹市政府依當
    時之地籍圖等資料核准將坐落新竹市○○段○○段13之6地號
    ，面積6平方公尺土地（下稱系爭13之6地號土地）列為法定
    空地之一部分，其法定空地之地上負擔並不因法院判決而消
    滅。惟本院84年度上更(二)字第351號判決及最高法院87 年度
    台上字第117號判決未察，竟悖於73年11月7日修正公佈之建
    築法第11條規定為裁判。又系爭13之6 地號土地列為法定空
    地之證物及事實，於前訴訟程序事實審言詞辯論終結前即已
    存在，未經法院斟酌，如經斟酌應可受較有利益之裁判，是
    上開判決顯有民事訴訟法第496條第1項第1 款、第13款之再
    審事由。另聲請人獲悉新竹市地政事務所於97年7月1日以新
    地測字第0970004757號函詢新竹地方地院（下稱新竹地院）
    89年度竹簡字第67號、93年度簡上字第14號判決，有關聲請
    人所有新竹市○○段○○段9之3地號土地（下稱系爭9之3 地
    號土地）與相對人所有同段9之9地號土地界址如附圖（見本
    院卷第9頁）所示AB連線，惟該附圖所示AB連線為72 年地籍
    分割線，於80 年恢復重測公告成果圖時更正為CD，上開A點
    與系爭9之3地號土地毗鄰系爭13之6地號土地之地籍線，與8
    0年恢復重測公告成果地籍線未相連，是否由地政機關逕以A
    B線段及AB線段延伸至系爭9之3地號土地毗鄰系爭13之6地號
    土地之地籍更正成果？但新竹地院於97 年7月24日函覆此非
    上開判決之訴訟標的，無既判力，新竹市地政事務所只能函
    知待兩造達成具體協議後再憑辦理，足見本院84年度上更(二)
    字第351號、最高法院87年度台上字第117號判決、新竹地院
    89年度竹簡字第67號、新竹地院93年度簡上字第14號判決均
    為錯誤裁判。綜上，歷次確定判決均屬不當，無以維持。爰
    依民事訴訟法第496條第1項第1 款、第13款規定，求為命：
    (一)本院99年度聲再字第32號確定裁定廢棄。(二)本院98年度聲
    再字第8號、第87號、第71號、第59號、第41號、第16號、9
    7年度聲再字第63號、第55號、第36號、97 年度再字第34號
    、97年度聲再字第11號、第5號、96 年度再字第82號、第74
    號、第61號、第51號、第27號、第1號、95 年度再字第71號
    、第59號、第45號、第29號、第8號、94 年度再字第90號（
    聲請狀誤載為92號）、第46號、第18號確定裁定、92年度再
    字第9號、91年度再字第69號、89 年度再字第130號、第105
    號、第67號、第40號確定判決應予廢棄。(三)本院84年度上更
    (二)字第351號判決及最高法院87年度台上字第117號判決應予
    廢棄。(四)請求判決確認相對人所有新竹市○○段○○段13之8
    地號土地（下稱系爭13之8 地號土地），與聲請人所有系爭
    13之6地號土地之界址，為如本院84年度上更(二)字第351號判
    決附圖所示CD二點之連接線。(五)相對人應將系爭13之8 地號
    土地如本院84 年度上更(二)字第351號民事判決附圖CD線部分
    所示面積21平方公尺部分之建物拆除，並返還該部分土地予
    聲請人，及給付聲請人自79 年5月23日起至返還該部分土地
    之日止，每年新臺幣（下同）53,993元。
二、按當事人提起再審之訴或聲請再審，雖聲明係對某件再審判
    決或裁定為再審，但審查其再審訴狀理由，實為指摘原確定
    裁判或前次之再審裁判如何違法，而對該聲明不服之再審判
    決或裁定，則毫未指明有如何法定再審理由。此種情形，可
    認為未合法表明再審理由，逕以其再審（再審之訴或聲請再
    審）為不合法駁回之（69 年2月5日最高法院69年度第3次民
    事庭會議決定(一)及最高法院69 年度台聲字第123號號判例參
    照）。故當事人聲請再審，聲明係對某件裁定為再審，但其
    再審訴狀理由，乃指摘該確定裁定以前之再審裁判如何違法
    部分，不能認係對所聲請再審裁定之再審理由，法院無一一
    論斷之必要（最高法院86年度台聲字第172號判決參照）。
三、經查，本院99年度聲再字第32號確定裁定（下稱原確定裁定
    ）係以聲請人對於本院99 年度聲再字第8號確定裁定聲請再
    審，未表明本院99 年度聲再字第8號確定裁定本身有如何合
    於法定再審事由之具體情事，僅泛言指稱因維持歷次裁判，
    即有相同之再審事由，難認其再審聲請為合法，而駁回其再
    審之聲請在案。茲聲請人對於原確定裁定聲請再審，仍係對
    於原確定裁定之前訴訟程序確定裁判有所指摘，並未具體指
    明原確定裁定有何法定再審原因，其再審之聲請，亦難認為
    合法，應予駁回。
四、據上論結，本件再審聲請為不合法，爰裁定如主文。
中    華    民    國   100    年    1     月    25    日
                    民事第十三庭
                        審判長法  官  蕭艿菁
                              法  官  楊絮雲
                              法  官  賴劍毅
正本係照原本作成。
如不服本裁定，應於收受送達後10日內向本院提出抗告狀，並應
繳納抗告費新台幣１千元。
中    華    民    國   100    年    1     月    25    日
                              書記官  黃慶霽